臺灣新竹地方法院民事判決　　　　　　　 100年度親字第24號
原　　　告　洪仟又
法定代理人　洪翊軒
被　　　告　新竹市政府社會局
法定代理人　許明財
訴訟代理人　楊雅玲
上列當事人間請求生父死亡後之認領事件，本院於中華民國 100
年6月16日言詞辯論終結，判決如下：
    主  文
徐翔霆（男，民國○○○年○月○日生，身分證統一編號：Ｚ0
00000000號，民國九十九年九月十八日死亡）應認領原
告洪仟又（民國○○○年○月○日生，身分證統一編號：Ｚ00
0000000號）為其女。
訴訟費用由原告負擔。
    事實及理由
一、原告主張：
（一）原告之生母洪翊軒與徐翔霆為男女朋友，雙方論及婚嫁，
      洪翊軒於民國99年5 月間懷有身孕，徐翔霆嗣於99年9 月
      間與父母一同向洪翊軒提親，惟提親當日徐翔霆不幸因疑
      心血管病變心因性猝死，雙方因此未能辦理結婚登記，嗣
      洪翊軒於100 年3 月7 日產下原告。
（二）按「有事實足認其為非婚生子女之生父者，非婚生子女或
      其生母或其他法定代理人，得向生父提起認領之訴。前項
      認領之訴，於生父死亡後，得向生父之繼承人為之。生父
      無繼承人者，得向社會福利主管機關為之」，民法第1067
      條定有明文。徐翊霆去世後，其繼承人均於99年11月4 日
      向本院民事庭聲請拋棄繼承，並經本院民事庭准予備查，
      故徐翔霆已無繼承人，爰依民法第1067條規定，以新竹市
      政府社會局為被告，提起本件訴訟，並聲明：徐翔霆應認
      領原告洪仟又為其女；訴訟費用由原告法定代理人負擔。
二、被告方面：對原告之聲明及請求均無意見。
三、原告主張之事實，業據提出徐翔霆之相驗屍體證明書、原告
    之出生證明書、徐翔霆父親全家戶籍謄本、徐翔霆除戶戶籍
    謄本、法務部調查局鑑定書、本院99年12月6 日新院敦家寬
    99司繼707 字第011901號拋棄繼承准予備查函為證。依前揭
    鑑定書內容可知，徐翔霆之母許文人與原告於100 年4 月25
    日前往法務部調查局DNA 鑑識實驗室採取口腔黏膜細胞鑑定
    ，鑑定結果為原告與許文人之DNA STR 型別具有17個共有對
    偶基因型，且2 人之各項X STR 相對應型別均無矛盾，經合
    併計算其累積祖孫關係指數CGI 值為1.065 ×1000以上，研
    判許文人極有可能（機率99.9％以上）為原告之祖母，足見
    原告主張其係生母洪翊軒自徐翔霆受胎所生，堪信為真。
四、按民法第1067條規定：有事實足認其為非婚生子女之生父者
    ，非婚生子女或其生母或其他法定代理人，得向生父提起認
    領之訴。前項認領之訴，於生父死亡後，得向生父之繼承人
    為之。生父無繼承人者，得向社會福利主管機關為之。本件
    原告為其生母洪翊軒與徐翔霆所生之非婚生子女已如前述，
    茲徐翔霆之繼承人均已拋棄繼承，從而，原告依前揭規定以
    新竹市政府社會局為被告請求徐翔霆應認領原告為其子，於
    法洵屬有據，應予准許。
五、訴訟費用負擔之依據：本件雖係原告勝訴，惟敗訴人之被告
    之行為，依當時之訴訟程度，為伸張或防衛權利所必要，爰
    依民事訴訟法第81條第2 款之規定，命原告負擔訴訟費用。
中    華    民    國   100    年    7     月    7     日
                    家事法庭     法  官       黃惠玲
以上正本係照原本作成。
如對本判決上訴，須於判決送達後20日之不變期間內，向本院提
出上訴狀。如委任律師提起上訴者，應一併繳納上訴審裁判費。
中    華    民    國   100    年    7     月    7     日
                                 書記官       王思穎